【裁判字號】    98,簡上,99
【裁判日期】    980617
【裁判案由】    毀損
【裁判全文】
臺灣嘉義地方法院刑事判決              98年度簡上字第99號
上  訴  人
即  被  告  甲○○
上列上訴人因家庭暴力之毀損案件，不服本院嘉義簡易庭中華民
國98年3 月31日98年度嘉簡字第335 號第一審判決（聲請簡易判
決處刑書案號：98年度偵字第1853號），提起上訴，本院管轄之
第二審合議庭判決如下：
    主  文
上訴駁回。
    犯 罪 事 實 及 理 由
一、本案經本院審理結果，認第一審簡易判決以被告與告訴人乙
    ○○曾有同居關係，為家庭暴力防治法第3 條第2 款所定之
    家庭成員，而被告毀損告訴人之物品，係犯刑法第354 條之
    毀損他人物品罪，並依刑法第354 條、第41條第1 項前段，
    刑法施行法第1 條之1 第1 項、第2 項前段，判處拘役55日
    ，如易科罰金，以新臺幣（下同）1,000 元折算1 日，其認
    事用法及量刑均無不當，應予維持，並引用第一審簡易判決
    書記載之事實、理由及證據（如附件）。
二、上訴人雖以：告訴人拒不提出修車單據，且未扣除車輛折舊
    費用，惟已經賠償告訴人22,000元，被告本有工作，然遭解
    僱，目前處境艱難，請審酌並無前科，且勇於認錯，希望法
    院從輕量刑，並賜予緩刑，而提起上訴。惟按刑之量定，係
    實體法上賦予法院得為自由裁量之事項，倘其未有逾越或濫
    用法律所規定裁量之外部及內部性界限，並符合法規範之體
    系及目的，遵守一般有效之經驗及論理法則，即不得任意指
    為違法（最高法院75年臺上字第7033號判例參照）。原審係
    基於調查審理所認定之事實，審酌被告犯後坦承犯行之態度
    、犯罪動機、目的、手段、所生危害、智識程度，以及尚未
    與告訴人達成民事和解，惟已對告訴人為部分賠償等一切情
    狀，在法定刑範圍內加以考慮而為量處，妥適反映所認定之
    犯罪事實與全案情節，並未過重。是上訴人以原審量刑過重
    為由而提起上訴，本院認為：刑法第354 條之法定刑為「2
    年以下有期徒刑、拘役或科或併科9,000 元以下罰金」，參
    以被告與告訴人曾為同居關係，屬家庭成員，僅因細故，被
    告即萌生不快，未曾體恤前有之情誼，反以暴力之手段毀損
    告訴人所有之車輛，並致其車輛有車窗破裂、葉子板及車門
    鈑金凹陷之損壞，足見其毀損情節非輕，且據證人即告訴人
    母親劉彩玲於本院審理中證述：這件事情伊女兒有委託伊來
    處理，希望33,000元理賠即可，被告已經給付了22,000元，
    再給11,000元就可以了，如果被告沒有能力全額給付，告訴
    人不願意原諒被告等語明確（見本院卷第47頁），並提出南
    陽實業股份有限公司統一發票及修護明細表各2 紙（見本院
    卷第56至59頁）為憑，經本院核閱上開統一發票及修護明細
    表，與告訴人所有上開車輛因被告毀損所受之損壞，均屬相
    符，是告訴人希冀被告能全額賠償因被告毀損所支出之上開
    修車費用，實非濫行請求而有悖於人情常理。另衡諸被告所
    犯者係刑法上之犯罪，本非純屬金錢糾紛之民事案件可資比
    擬，被告雖已部分清償告訴人22,000元，卻始終計較於折舊
    費用，更甚者，並辯稱：告訴人懷孕時，均有每月支付12,0
    00元之費用，且伊有工作時，亦有支付8,000 元至10000 元
    之費用，供告訴人扶養小孩云云（見本院卷第60至61頁），
    縱若屬實，仍與本件犯行無涉，足見被告就本件毀損犯行悔
    意實屬有限。又本院於言詞辯論終結時諭知：如被告於宣判
    前有與告訴人和解，請將和解資料送至本院等語（見本院卷
    第53頁），而於本院宣判之際，被告仍未獲取告訴人之原宥
    ，成立和解。綜上所述，原審已審酌被告已對告訴人為部分
    賠償之事實，量處被告拘役55日，難謂過重，被告上訴請求
    從輕量刑並諭知緩刑，為無理由，應予駁回。
三、據上論斷，應依刑事訴訟法第455 條之1 第1 項、第3 項、
    第368 條、第373 條，判決如主文。
本案經檢察官姜智仁到庭執行職務。
中    華    民    國    98    年     6    月    17    日
                  刑事第一庭  審判長法  官  許進國
                                    法  官  黃琴媛
                                    法  官  張志偉
上列正本證明與原本無異。
本件不得上訴。
中    華    民    國    98    年     6    月    17    日
                                    書記官  張子涵


司法院資訊處製作；財團法人民間司法改革基金會備份。
